臺灣新北地方法院刑事判決
111年度訴字第235號
公  訴  人  臺灣新北地方檢察署檢察官
被      告  林俊沅



指定辯護人  本院公設辯護人姚孟岑  
上列被告因違反毒品危害防制條例案件，經檢察官提起公訴（11
0年度少連偵字第331號），本院判決如下：
    主  文
甲○○共同犯販賣第三級毒品未遂罪，處有期徒刑壹年拾月；扣案
之HUAWEI廠牌行動電話壹支（含門號0000000000號門號SIM卡壹
枚，IMEI碼：000000000000000）及如附表所示之物均沒收。緩
刑伍年，緩刑期間付保護管束，並應向檢察官指定之政府機關、
政府機構、行政法人、社區或其他符合公益目的之機構或團體提
供捌拾小時之義務勞務。
    事  實
一、甲○○明知4-甲基甲基卡西酮屬毒品危害防制條例第2條第2項
    第3款之第三級毒品，不得販賣，竟與真實姓名年籍不詳、
    通訊軟體WeChat（下稱微信）暱稱「巴布羅.艾斯科巴2.0」
    之人，共同意圖營利，基於販賣第三級毒品之犯意聯絡，於
    民國110年7月10日15時許，由甲○○使用社群軟體「TicTok」
    （下稱抖音）暱稱「普渡眾生」帳號在公開群組傳送「新北
    (營圖示)」暗示兜售毒品之廣告訊息，適新北市政府警察局
    新莊分局朱奕安警員執行網路巡邏發現上開訊息後，喬裝買家
    以抖音、微信與甲○○聯繫，並談妥以新臺幣（下同）5400元
    交易毒品咖啡包15包後，「巴布羅.艾斯科巴2.0」委請不知
    情之白牌車司機張林瑞至臺北市北投區榮總醫院對面收取內
    含毒品咖啡包之密封紙袋後，送至新北市五股區西園路一段
    118號對面。嗣甲○○於110年7月10日20時許，在新北市○○區○
    ○路0段000號前，確認朱奕安為交易對象後，與朱奕安在該
    處等待張林瑞前來。嗣於同日20時15分許，張林瑞駕駛車牌
    000-0000號自用小客車搭載不知情之友人即少年李○葳至上
    開地點，甲○○見狀即引導朱奕安共同坐進上開車輛後座，交
    付7000元(其中包含朱奕安交付之6000元)與張林瑞，張林瑞
    則將內含毒品咖啡包之密封紙袋交給甲○○，甲○○再轉交朱奕
    安，經朱奕安確認內容物後，當場表明警察身分而未遂，並
    扣得紙袋內如附表所示之毒品咖啡包共30包，及甲○○聯繫毒
    品交易使用之HUAWEI廠牌行動電話1支(含行動電話門號0000
    000000號門號SIM卡，IMEI碼：000000000000000號)，而悉
    上情。
二、案經新北市政府警察局新莊分局報請臺灣新北地方檢察署檢
    察官偵查起訴。
    理  由
一、程序部分：
  ㈠按被告以外之人於審判外之言詞或書面陳述，除法律有規定
    者外，不得作為證據，刑事訴訟法第159條第1項定有明文。
    又被告以外之人於審判外之陳述，雖不符刑事訴訟法第159
    條之1至第159條之4之規定，而經當事人於審判程序同意作
    為證據，法院審酌該言詞陳述或書面陳述作成時之情況，認
    為適當者，亦得為證據；當事人、代理人或辯護人於法院調
    查證據時，知有同法第159條第1項不得為證據之情形，而未
    於言詞辯論終結前聲明異議者，視為有前項之同意，刑事訴
    訟法第159條之5規定甚明。查本件認定事實所引用被告甲○○
    以外之人於審判外之言詞或書面陳述，雖屬傳聞證據，惟檢
    察官、被告及辯護人於言詞辯論終結前，均未主張有刑事訴
    訟法第159條第1項不得為證據之情形，本院審酌此等證據作
    成時之情況，並無違法不當及證明力明顯過低之瑕疵，認以
    之作為證據應屬適當，而認該等證據資料皆有證據能力。
  ㈡至於本院所引之非供述證據部分，經查並非違法取得，亦無
    依法應排除其證據能力之情形，是依刑事訴訟法第158條之4
    規定反面解釋，應有證據能力。
二、實體部分：
    訊據被告甲○○對於上揭犯罪事實，於警詢、偵訊、本院準備
    程序及審理時均坦承不諱（見少連偵卷第19至25、149至153
    頁，訴字卷第73、117、118頁），並有自願受搜索同意書（
    見少連偵卷第49頁）、新北市政府警察局新莊分局搜索扣押
    筆錄暨扣押物品目錄表（見少連偵卷第51至55頁）、新莊分
    局職務報告（見少連偵卷第63、64頁）、抖音群組訊息及私
    訊對話紀錄（見少連偵卷第65至67頁）、被告與員警之微信
    對話紀錄（見少連偵卷第68至71頁）、被告與微信暱稱「巴
    布羅.艾斯科巴2.0」帳號之微信對話紀錄（見少連偵卷第79
    至84頁）、查獲暨扣案物照片（見少連偵卷第72至75頁）等
    在卷可稽。又扣案如附表編號1、2所示之物，經送台灣尖端
    先進生技醫藥股份有限公司進行鑑定，均檢出4-甲基甲基卡
    西酮成分，推估純質總淨重合計12.952公克（計算式4.889＋
    8.063＝12.952），有該公司如附表證據出處欄所示之毒品證
    物鑑定分析報告2份存卷可查。又被告於偵訊時供稱：原本
    跟毒品上游用6900元買30包毒品咖啡包，跟假裝是買家的員
    警則是用5400元買15包毒品咖啡包等語（見少連偵卷第151
    頁），則就被告著手販賣之15包毒品咖啡包，被告預計可獲
    取之利益為1950元（計算式：0000－0000÷3015＝1950），足
    見被告確有營利之意圖無訛。是被告上開任意性自白與事實
    相符，可以採信。本案事證明確，被告犯行洵堪認定，應依
    法論科。
三、論罪科刑：
  ㈠按4-甲基甲基卡西酮屬毒品危害防制條例第2條第2項第3款之
    第三級毒品，是核被告所為，係犯毒品危害防制條例第4條
    第6項、第3項之販賣第三級毒品未遂罪。又被告販賣前持有
    第三級毒品純質淨重5公克以上之低度行為，為販賣第三級
    毒品之高度行為所吸收，不另論罪。被告與「巴布羅.艾斯
    科巴2.0」有犯意聯絡及行為分擔，應論以共同正犯。
  ㈡按犯毒品危害防制條例第4條至第8條之罪於偵查及審判中均
    自白者，減輕其刑，同條例第17條第2項定有明文。查被告
    於偵查及審判中就本案犯行均自白犯罪，業如前述，應依毒
    品危害防制條例第17條第2項之規定減輕其刑。又被告雖已
    著手販賣毒品之行為，惟並未完成交易而尚屬未遂，爰依刑
    法第25條第2項規定，按既遂犯之刑度減輕其刑，並依法遞
    減之。
  ㈢爰審酌被告明知第三級毒品對人身心健康危害甚鉅，一經沾
    染，極易成癮，影響深遠，如任其氾濫、擴散，對社會治安
    危害匪淺，竟仍無視國家禁令，意圖販賣上開毒品以營利，
    增加毒品流通、擴散之風險，實屬不該；惟念及被告所欲販
    售之毒品數量並非甚鉅，並兼衡被告之素行，坦承犯行之犯
    後態度，國中肄業之智識程度，從事建築行業，需撫養祖母
    之家庭生活狀況等一切情狀，量處如主文所示之刑，以資處
    罰。
  ㈣被告未曾因故意犯罪而受有期徒刑以上刑之宣告，有臺灣高
    等法院被告前案紀錄表附卷可考，審酌辯護人所稱被告係因
    行為當時無穩定工作又負擔債務，迫於經濟壓力，未經深思
    熟慮而為本案犯行，雖不可取，然審酌被告尚知坦承犯行，
    目前亦有穩定工作，認被告經此偵、審教訓，已能知所警惕
    ，信無再犯之虞，所宣告之刑以暫不執行為適當，爰依刑法
    第74條第1項第1款之規定，併宣告緩刑5年，以啟自新。又
    為使被告知所警惕，同時培養服務社會之積極人生觀，避免
    再誤蹈法網，依刑法第74條第2項第5款規定，諭知其應向檢
    察官指定之政府機關、政府機構、行政法人、社區或其他符
    合公益目的之機構或團體，提供80小時之義務勞務，並依同
    法第93條第1項第2款諭知於緩刑期間付保護管束，以期給予
    自新機會之同時，亦可收矯正及社會防衛之效。倘被告違反
    上開應提供80小時義務勞務之負擔，情節重大，則依刑法第
    75條之1第1項第4款之規定，本案緩刑之宣告得予撤銷，仍
    應執行所科處之刑罰，附此敘明。
四、沒收：
  ㈠按犯第4條至第9條、第12條、第13條或第14條第1項、第2項
    之罪者，其供犯罪所用之物，不問屬於犯罪行為人與否，均
    沒收之，毒品危害防制條例第19條第1項定有明文。扣案之H
    UAWEI廠牌行動電話為被告持以使用微信聯繫毒品交易事宜
    時所用之工具，有前引微信對話紀錄擷圖存卷可考，係犯本
    案犯行所用之物，應依上開規定宣告沒收。
  ㈡次按違禁物，不問屬於犯罪行為人與否，沒收之，刑法第38
    條第1項定有明文。扣案如附表所示內含第三級毒品成分之
    毒品咖啡包為違禁品，且係被告為從事本案犯行而一併購入
    ，連同無法析離、應視為毒品一部之包裝袋共30只及其他不
    含毒品成分之不明粉末，均依刑法第38條第1項之規定宣告
    沒收。
據上論斷，應依刑事訴訟法第299條第1項前段，毒品危害防制條
例第4條第6項、第3項、第17條第2項、第19條第1項，刑法第11
條、第25條第2項、第28條、第38條第1項、第74條第1項第1 款
、第2項第5款、第93條第1項第2款，判決如主文。
本案經檢察官乙○○偵查起訴，由檢察官鄭心慈到庭執行職務。
中　　華　　民　　國　　111 　年　　7 　　月　　21　　日
                  刑事第十五庭  審判長法  官  黃湘瑩
                  
                                      法  官  梁世樺
                                      
                                      法  官  游涵歆
以上正本證明與原本無異。
如不服本判決，應於判決送達後20日內敘明上訴理由，向本院提
出上訴狀（應附繕本），上訴於臺灣高等法院。其未敘述上訴理
由者，應於上訴期間屆滿後20日內向本院補提理由書「切勿逕送
上級法院」。
                                      書記官  李宥寬
中　　華　　民　　國　　111 　年　　7 　　月　　21　　日
附錄本案論罪科刑法條全文：
毒品危害防制條例第4條：
製造、運輸、販賣第一級毒品者，處死刑或無期徒刑；處無期徒
刑者，得併科新臺幣3000萬元以下罰金。
製造、運輸、販賣第二級毒品者，處無期徒刑或10年以上有期徒
刑，得併科新臺幣1500萬元以下罰金。
製造、運輸、販賣第三級毒品者，處7年以上有期徒刑，得併科
新臺幣1000萬元以下罰金。
製造、運輸、販賣第四級毒品者，處5年以上12年以下有期徒刑
，得併科新臺幣500萬元以下罰金。
製造、運輸、販賣專供製造或施用毒品之器具者，處1年以上7年
以下有期徒刑，得併科新臺幣150萬元以下罰金。
前5項之未遂犯罰之。
附表：
編號 扣案物 鑑定結果 證據出處 1 金底混合包（內含黃色及白色粉末）20包 總毛重56.70公克，隨機抽取1包鑑驗，淨重2.104公克，檢出第三級毒品4-甲基甲基卡西酮成分，推估總純質淨重為4.889公克。 台灣尖端先進生技醫藥股份有限公司110年9月16日毒品證物鑑定分析報告（見少連偵卷第231頁）。 2 Valentino法國國旗底混合包（內含黃色粉末）10包 總毛重83.50公克，隨機抽取1包鑑驗，淨重7.162公克，檢出第三級毒品4-甲基甲基卡西酮成分，推估總純質淨重為8.063公克。 台灣尖端先進生技醫藥股份有限公司110年9月16日毒品證物鑑定分析報告（見少連偵卷第255頁）。